【裁判字號】    90,上易,1200
【裁判日期】    900815
【裁判案由】    詐欺
【裁判全文】
臺灣高等法院高雄分院刑事判決                    九十年度上易字第一二號
    上訴人      台灣高雄地方法院檢察署檢察官
    上訴人      甲○○
    即被告
右上訴人因被告詐欺案件，不服臺灣高雄地方法院九十年度字易第一０三五號中華民
國九十年五月二十三日第一審判決（起訴案號：臺灣高雄地方法院檢察署八十九年度
偵字第一八一０號），提起上訴，本院判決如左：
      主      文
原判決撤銷。
甲○○連續意圖為自己不法之所有，以詐術使人將本人之物交付，處有期徒刑柒月。
      事      實
一、甲○○於八十五年間，曾因業務侵占罪，經原審法院判處有期徒刑八月，緩刑三
    年，於八十八年七月二十八日緩刑期滿，於緩刑期間，猶不知悔改，其原任職於
    鴻君模具有限公司（下稱鴻君公司），得知世享工具有限公司（下稱世享公司代
    表人蔡榮輝）之商業慣例均係供貨二個月後始收貨款，竟基於意圖為自己不法所
    有之概括犯意，以向世享公司購買針，再將所購得之貨物以低價銷售之方式取
    得大量現金供己花用，而根本無付貨款給世享公司之詐欺方式，於八十八年二月
    十日起連續多次向高雄縣路竹鄉○○街十三號世享公司負責人蔡榮輝佯稱以鴻君
    公司業務員名義下訂單買針，蔡榮輝不疑有他，遂陸續出貨給甲○○。甲○○
    於取得貨物後，則以低於市場行情價或低於進貨成本出售給他人，取得貨款花用
    。甲○○於八十八年四月底時，已經累積新台幣（下同）四十五萬元之貨款未付
    ，蔡榮輝始發現甲○○以低於市價或成本價之價格將向所批發之針銷售，又前
    往甲○○處請求付款，甲○○已避不見面，且逃匿無蹤，遍尋不著，始知受騙。
二、案經世享公司代表人蔡榮輝訴由臺灣高雄地方法院檢察署檢察官偵查起訴。
      理      由
一、上訴人即被告甲○○未於審理期日到場，據其於原審及本院調查時，對於向世享
    公司所買之貨物實際上均是個人行為，與鴻君公司無關，且從未付款，賣得之款
    項四十餘萬元已經花費完盡等情，均不否認，惟矢口否認有詐欺之意圖，辯稱：
    其係與世享公司正當交易，並無施用詐術，且出售給他人之針，並未低於向世
    享公司進貨之成本價，無低價銷售之情形云云。經查：被告於前開時、地，向告
    訴人公司批貨後，從未付款，且以低於成本價銷售給他人，取得現金花用一節，
    已經告訴人公司代表人蔡榮輝於偵查、原審、本院調查時指述甚詳，並有其所提
    出之出貨單為證。且被告於偵查中亦供稱：「（買貨從未付款）是」、「有些客
    戶有付我錢，被我花用掉了，共花四十多萬元」「（貨款四十萬拿去何處）花用
    了」、「我是以低價傾銷以取現款，貨款是有取回，但我賣出的價錢我都不夠成
    本價，我向告訴人取貨一個一百元，賣八十五元」（見偵緝卷第十五、十六頁、
    十八頁背面、第十九頁），於本院審理時亦坦承以低於市場行情價出售他人等語
    （本院卷第二十九頁）。按被告既向告訴人公司訂貨銷售，如依正常銷售方式，
    應是以高於成本價之方式賣出，始有利潤可言，其竟以低於成本價之價格賣出，
    則根本是虧本生意，豈有能力支付貨款給告訴人公司，而其所取得之貨款果亦分
    文未付給告訴人公司，而自己花用完盡，顯見被告於向告訴人公司訂貨之際，即
    根本無付款給告訴人公司意思，其有詐欺之不法所有意圖，彰彰甚明，被告雖於
    偵查中償還告訴人五萬元，然此純屬事後臨訟彌補之行為，無解被告已成立之犯
    行，被告所辯之詞，不足採信。本件被告詐購他人財物之詐欺取財犯行，堪予認
    定。
二、核被告所為，係犯刑法第三百三十九條第一項之詐欺取財罪。其先後多次詐購貨
    物犯行，時間緊接，手法相同，又所犯構成要件相同，顯係基於概括犯意為之，
    應依連續犯規定論以一罪，並加重其刑。原審予以論罪科刑，固非無見，惟查：
    （一）被告多次詐購貨物犯行，應成立連續犯，原判決漏論以連續犯。（二）被
    告於八十五年間，曾因業務侵占罪，經原審法院判處有期徒刑八月，緩刑三年，
    於八十八年七月二十八日緩刑期滿，有本院被告全國前案紀錄表可稽，於緩刑期
    間，猶不知悔改，再有本件詐欺犯行，詐欺金額四十餘萬元，且犯後未與告訴人
    和解，賠償告訴人損失，原審僅量處有期徒刑四月，量刑過輕，均尚有未洽；被
    告上訴意旨否認犯罪，指摘原判決不當，為無理由，公訴人上訴意旨以原審量刑
    過輕，指摘原判決不當，為有理由，且原判決既有可議，自應由本院予以撤銷改
    判，爰審酌被告有業務侵占前科，於緩刑期內，猶不知悔改，竟於近三個月間多
    次詐欺貨物達四十餘萬元後，將向告訴人購得之產品傾銷求現，花用完盡，惡性
    非輕，犯後又未與告訴人和解等一切情狀，量處如主文所示之刑。
三、被告經合法傳喚，無正當理由不到庭，不待其陳述，逕行判決。
據上論斷，應依刑事訴訟法第三百六十九條第一項前段、第三百七十一條、第三百六
十四條、第二百九十九條第一項前段，刑法第十一條前段、第三百三十九條第一項，
罰金罰鍰提高標準條例第一條前段，判決如主文。
本案經檢察官沈紹嘉到庭執行職務。
中    華    民    國      九十      年       八       月      十五      日
                              臺灣高等法院高雄分院刑事第七庭
                                  審判長法官  王光照
                                        法官  黃壽燕
                                        法官  黃仁松
右正本證明與原本無異。
不得上訴。
                                      書記官  謝永祥
中    華    民    國      九十      年       八       月      十六      日
附錄：本判決論罪科刑法條：
刑法第三百三十九條第一項：
意圖為自己或第三人不法之所有，以詐術使人將本人或第三人之物交付者，處五年以
下有期徒刑、拘役或科或併科一千元以下罰金。
 Ａ


司法院資訊處製作；財團法人民間司法改革基金會備份。
